臺灣高等法院交通事件裁定　　　　　　　　　　　　　九十三年度交抗字第九九號
　　抗　告　人
　　即受處分人　甲○○
右抗告人因違反道路交通管理處罰條例案件，不服臺灣臺北地方法院中華民國九十三
年一月二日，九十二年度交聲字第一○九八號裁定（原處分案號：北市裁三字第裁二
二—ＡＺ0000000號），提起抗告，本院裁定如左：
    主  文
抗告駁回。
    理  由
一、按汽車駕駛人，駕車行駛人行道者，處新臺幣六百元以上一千八百元以下罰鍰，
    道路交通管理處罰條例第四十五條第六款定有明文。
二、查原處分機關臺北市交通事件裁決所九十二年八月二十日北市裁三字第裁二二—
    ＡＺ0000000號違反道路交通管理事件裁決書以抗告人即受處分人甲○○
    所有車牌號碼四二九五—ＤＥ號之小客車，於民國九十二年六月二十四日十五時
    三十分許，在臺北市○○路（松平路四八號對面）行駛人行道，經台北市政府警
    察局信義分局吳興街派出所警員陳麒竹舉發，原處分機關依道路交通管理處罰條
    例第四十五條第六款規定，裁處受處分人罰鍰新臺幣六百元。受處分人不服聲明
    異議，經原審以異議無理由，裁定駁回。
三、受處分人抗告意旨略以：原審不相信抗告人車輛壞掉用拖吊方式，放置私有土地
    停放待處理，相信警員偏頗執法態度為事實（即抗告人車放置在私有土地上，用
    各種理由來開罰單：1.違規停車、2.車輛不潔、3.駕駛人行道），巷口有礙行車
    的紅線停車視而不見，本案應有無罪推定之適用，不應拋棄對抗告人有利的法條
    云云。
四、經查：1.受處分人所有之車號四二九五—ＤＥ號小客車停放於上址處所，該處所
    在空地除一面係為施工圍籬外，其餘與一般道路相通之處皆係人行道或行人與腳
    踏車專用道之情明確，有舉發相片及警方採證照片四紙在卷足憑；2.受處分人所
    有之上開自用小客車，欲停放於舉發照片所示之位置，僅有從相片左方、右方、
    下方駛入，共三種可能路線，而每種可能路線均須行經人行道等情，亦據證人即
    本件舉發違規之警員陳麒竹於原審結證在卷（見原審卷第二六頁），核與卷附照
    片所示違規地點相符，並有舉發違反道路交通管理事件通知單在卷可稽；3.受處
    分人於原審亦自承係從警方舉發相片（見原審卷第十三頁）上編號一的路線倒車
    進去（見原審卷第三五頁）；4.綜上，抗告人違規駕車行駛人行道，堪以認定，
    是抗告人空言其車是推車進去，警員未親眼目睹伊是開進去或是吊進去的，其車
    輛壞掉用拖吊方式放置待處理云云，要係矯辯之詞，並不足採。原審因而認原處
    分機關據以援引上開規定，分別裁處受處分人罰鍰新臺幣六百元，並無不當，而
    駁回受處分人異議之聲明，經核並無不合，本件抗告為無理由，應予駁回。
據上論斷，應道路交通管理處罰條例第八十九條，道路交通案件處理辦法第二十六條
，刑事訴訟法第四百十二條，裁定如主文。
中　　　華　　　民　　　國　　九十三　　年　　　二　　　月　　 十三 　　日
                              臺灣高等法院交通法庭
                                  審判長法  官  洪  政  雄
                                        法  官  趙  功  恆
                                        法  官  李  春  地
右正本證明與原本無異。
不得再抗告。
                                        書記官  柳  秋  月
中　　　華　　　民　　　國　　九十三　　年　　　二　　　月　　 十三 　　日
